臺灣高等法院刑事裁定　　　　　　　　　九十一年度毒抗字第六四四號
　　抗　告　人　台灣台北地方法院檢察署檢察官
　　被　　　告　甲○○
右列抗告人因被告違反毒品危害防治條例案件，不服臺灣台北地方法院中華民國九十
一年十月十七日裁定（九十一年度毒聲更（一）字第二○號），提起抗告，本院裁定
如左：
    主      文
抗告駁回。
    理      由
一、本件原聲請意旨略以：被告甲○○於民國九十年十二月十日左右，在不詳處所施
    用第一級毒品可待因，為警於九十年十二月十二日上午通知抗告人前來臺北市政
    府警察局文山第一分局驗尿時，發覺有陽性反應。被告雖否認上揭犯行，惟查其
    尿液經檢驗呈毒品可待因陽性反應，有臺灣尖端先進生技醫藥股份有限公司之尿
    液檢驗報告附卷可稽，所辯顯不足採，其施用毒品犯行堪予認定，爰依毒品危害
    防制條例第二十條第一項及觀察勒戒處分執行條例第三條第一項、第二項規定，
    聲請送勒戒處所觀察、勒戒等語。
二、經查：可待因Codeine固屬毒品危害防制條例第二條第二項第二、三款所定之第
    二級或第三級毒品，其區別在於第二級含量為每一毫升（或一百公克）五．○公
    克以上，第三級則為未滿五．○公克，然尿液檢驗呈可待因陽性反應時，究竟如
    何判斷區別係施用何級可待因導致，「行政院衛生署藥品許可登記資料，部分感
    冒藥含有可待因成分。服用含有可待因之製劑，尿液中可能檢出可待因成分，惟
    尿液中可待因之濃度，與所服用之劑量多寡有關，但與可待因製劑本身濃度或含
    量不一定相關，服用少量第二級可待因製劑或大量服用第三級可待因製劑，有可
    能達到相等的尿液中濃度，因此無法僅憑尿液檢驗結果推測係服用何級之可待因
    製劑（或毒品）所致，仍須有毒品濃度、就醫、用藥紀錄等其他佐證資料以供研
    判」等語，經原審法院函詢行政院衛生署結果屬實，並有該署管制藥品管理局九
    十一年十月十四日管檢字第一一○七五五號函在卷可稽，可見縱使尿液呈可待因
    陽性反應，若未能有所施用毒品或製劑可資參酌，實難能區辨受檢人施用何級毒
    品。本件聲請人誤認可待因為第一級毒品在先，又未能扣得被告所施用之毒品送
    驗資為旁證，自無從以鑑驗結果遽論被告有施用二級毒品可待因行為，其逕以尿
    液檢驗報告向法院聲請觀察勒戒，法院無法形成被告施用第二級毒品可待因犯行
    之確信，綜此，本件聲請於法未合，原審裁定駁回聲請，於法並無不合。抗告意
    旨以被告甲○○係有毒品犯罪前科，經警察局列管，需定期報告檢驗尿液之人，
    被告於九十一年四月二十三日經採尿檢驗，又有甲基安非他命之陽性反應云云，
    指摘原裁定不當，然查，本件待證事實是被告有無於九十年十二月十日施用毒品
    可待因，端憑尿液之檢驗尚不足認定，抗告意旨僅執甲○○毒品前科之不良品行
    即以推論李吉峰施用本件毒品，有違證據法則。從而本件抗告，並無理由，應予
    駁回。
三、據上論斷，應依刑事訴訟法第四百十二條，裁定如主文。
中    華    民    國    九十一    年    十一        月    二十六        日
                        臺灣高等法院刑事第八庭
                            審判長法  官  陳  祐  治
                                  法  官  楊  炳  禎
                                  法  官  沈  宜  生
右正本證明與原本無異。
不得再抗告。
                                  書記官  魏  淑  娟
中    華    民    國    九十一    年   十一        月    二十八        日
